# 与收益相关的政府补助

提问人：song2003921 时间：2017-09-23 19:19:36
甲公司计划研发项目总预算 1000 万，全部费用化。计划自筹资金 800 万，申请财政补助 200 万（自筹资金项目与补贴项目在申报文件中列示明细）。政府实际补助企业 200 万。企业将 200 万政府确认为与收益相关，计入递延收益， 请问： 1 、递延收益结转营业外收入时，是按照 1000 万的进度结转营业外收入，还是按 200 万项目进度结转营业外收入？ 2 、如果申报文件中没有列示自筹资金项目与补贴项目，是否按 1000 万的进度结转营业外收入？

回答人：chenyiwei
因为该补助是针对特定项目的补贴，预计该项目的总支出为 1000 万，补贴 200 万，即补贴率为 20 ％，因此应在研发支出发生并计入管理费用的同时，按 20 ％比例从递延收益中转出到其他收益（或者冲减该项管理费用）。